【裁判字號】    98,交抗,1026
【裁判日期】    981008
【裁判案由】    聲明異議
【裁判全文】
臺灣高等法院臺中分院交通事件裁定    98年度交抗字第1026號
抗  告  人
即受處分人  甲○○
上列抗告人因違反道路交通管理處罰條例案件，不服臺灣彰化地
方法院中華民國98年9月10日所為裁定（98年度交聲字第1139號
）提起抗告，本院裁定如下：
    主  文
抗告駁回。
    理  由
一、抗告意旨略以：(一)抗告人即受處分人甲○○（下稱抗告人）
    行經辛亥隧道往芳蘭路方向至該受舉發路口時，該路口之交
    通號誌確為閃光黃燈，並非如舉發警員翁廉凱於原審證稱為
    紅燈。另抗告人已向該燈號管制之交通單位查詢，該號誌全
    日皆為「閃光黃燈」，僅行人穿越時須按通行鈕，才會轉變
    燈號。(二)上開路段為抗告人每日上班必經之路口，抗告人實
    際測量從警員認定抗告人闖越之號誌至其攔停之地點，途中
    會經過臥龍街188巷，距離約178公尺，並非如警員翁廉凱於
    原審證稱約50至100公尺，該警員應是從臥龍街188巷口遇抗
    告人行經該路段，而後方大家都在等號誌變燈，只有抗告人
    往前行駛，方有如此誤解。(三)抗告人無故遭警員攔停後已告
    知詳情，但警員並未詳查，僅告知抗告人家住彰化，人在台
    北工作，如不簽收要申訴會很麻煩，警員於執行公務時用如
    此不謹慎的態度對待人民，抗告人深感不公。(四)抗告人向臺
    北市交通管制工程處（交通控制中心）求證，並測量警員所
    述攔停距離，皆與事實不符，該警員有偽證之虞，其證述理
    當不予採信，為此提起抗告云云。
二、駕駛人駕駛汽車，應遵守道路交通標誌、標線、號誌之指示
    ，並服從交通指揮人員之指揮；汽車行駛至交岔路口，其行
    進、轉彎，應遵守燈光號誌或交通指揮人員之指揮，道路交
    通安全規則第90條前段、第102條第1項第1款分別定有明文
    。又汽車駕駛人，行經有燈光號誌管制之交岔路口闖紅燈者
    ，處新臺幣（下同）1,800元以上5,400元以下罰鍰並記違規
    點數3點，道路交通管理處罰條例第53條第1項及第63條第1
    項第3款亦分別有明文規定。又參照違反道路交通管理事件
    統一裁罰基準表，對於違反道路交通管理處罰條例第53條第
    1項之情形，機器腳踏車逾越應到案期限60日以上，繳納罰
    鍰或到案聽候裁決者，處罰鍰4,500元。
三、經查：
  (一)本件抗告人於民國（下同）97年9月21日16時35分許，騎乘
    車牌號碼UD8-178號輕型機車，行經臺北市○○路○段第二殯
    儀館對面，因有「闖紅燈」之違規，經臺北市政府警察局大
    安分局警員以北市警交字第AEX401938號違反道路交通管理
    事件通知單當場舉發，並移送交通部公路總局臺中區監理所
    彰化監理站裁決之事實，有上開舉發通知單影本（見原審卷
    第7頁）及交通部公路總局臺中區監理所彰化監理站彰監四
    字第裁64-AEX401938號違反道路交通管理事件裁決書（見原
    審卷第6頁）各1份在卷可稽，故此部分事實應堪認定。
  (二)復依證人即當日在場執行舉發之警員翁廉凱於98年8月27日
    原審法院訊問時到庭具結後證稱：「（當時舉發經過如何？
    ）（庭呈舉發路口照片）這個是在臺北市○○路○段，這個
    燈號白天不是用操作的，白天是正常的交通號誌，到晚上才
    會閃黃燈。圖上所示前面的燈是隧道口出來，前面的燈是讓
    駕駛人已經知道下一個路口這個燈號是紅燈。我當時是大家
    都在等紅綠燈，受處分人騎機車在我的前面，我是騎機車在
    她後方，那時號誌是紅燈，當時是大家都在停等紅綠燈，她
    騎機車過去，過去約50或100公尺左右我把她攔檢。攔檢下
    來後我跟他說，他闖紅燈的事由，開完單後她也不簽單，也
    不收，她說『我要趕上班』，問我說好了沒有，所以我跟他
    告知妳不簽收沒關係，但我有告知她違規事由、地點、到案
    時間。」、「（受處分人表示她通過那個號誌之後你200公
    尺才攔停，有何意見？）沒有那麼遠，應該是50到100公尺
    左右。我們不可能直接攔截她的機車，所以要慢慢的攔停。
    」、「（這個號誌是正常運作嗎？）白天是正常運作，我下
    午4時30分攔檢的，這時屬於正常運作。晚上離峰時間是閃
    光黃燈，要行人按通行鈕才會變成紅燈。」、「（《提示當
    時經過的路線圖》警員說他從我後面跟著我，經過1個巷子
    來攔檢我，為何在那麼遠的地點才攔檢我？）我攔檢她的地
    點還沒有經過那個巷子，如果是經過那個巷子的話，就太遠
    了。」等語（見原審卷第17頁）。核諸證人所述內容，明確
    證述見到抗告人闖紅燈，茲證人翁廉凱與抗告人並不認識，
    亦無夙怨，其當無甘冒觸犯偽證罪之風險而構詞誣陷抗告人
    之理，證人所為上開證述應堪採信，此外並有證人翁廉凱庭
    呈舉發地點照片4幀（見原審卷第20至21頁）在卷可參，堪
    認抗告人騎乘前揭輕型機車於上開時、地確有闖紅燈之違規
    情形無訛，抗告人空言辯稱：伊通過時係閃黃燈云云，尚難
    憑採。至抗告人稱曾向臺北市交通管制工程處交通控制中心
    求證其受舉發之路口號誌為閃光黃燈云云，惟其並未提出相
    關資料以供參酌，故抗告人所辯難予採取。
四、綜上所述，本件抗告人於上開時地，行經有燈光號誌管制之
    交叉路口闖紅燈之違規事實，事證明確，原處分機關因而依
    道路交通管理處罰條例第53條第1項、第63條規定，裁處罰
    鍰4,500元及記違規點數3點，核無違誤。從而，原審法院予
    以裁定駁回抗告人在原審異議之聲明，本院經核並無違誤。
    抗告人抗告意旨仍執陳詞，任意指摘原裁定不當，為無理由
    ，應予駁回。
五、據上論斷，應依刑事訴訟法第412條，裁定如主文。
中    華    民    國    98    年    10    月    8     日
             刑事第十一庭 審判長法  官  陳  朱  貴
                                法  官  郭  同  奇
                                法  官  許  冰  芬
上列正本證明與原本無異。
不得再抗告。
                                書記官  蔡  嘉  萍
中    華    民    國    98    年    10    月    8     日


司法院資訊處製作；財團法人民間司法改革基金會備份。
